【裁判字號】    95,易,1684
【裁判日期】    951218
【裁判案由】    竊盜
【裁判全文】
臺灣高雄地方法院刑事判決              95年度易字第1684號
 公  訴  人  臺灣高雄地方法院檢察署檢察官
 被      告  甲○○
上列被告因竊盜案件，經檢察官提起公訴（95年度偵字第22221
號），嗣因被告就被訴事實為有罪之陳述，本院並聽取當事人之
意見後，改由受命法官獨任依簡式審判程序審理，判決如下：
    主  文
甲○○攜帶兇器竊盜，處有期徒刑陸月。如易科罰金，以新臺幣
壹仟元折算壹日。緩刑參年，並應向台灣高雄地方法院檢察署指
定之公益團體、地方自治團體或社區提供陸拾小時之義務勞務，
緩刑期內付保護管束。扣案之螺絲起子貳支、小型美工刀壹把均
沒收。
    事  實
一、甲○○意圖為自己不法之所有，於民國95年8 月24日下午1
    時25分許，在高雄市○○區○○街46號前，持其所有，在客
    觀上顯對人之生命身體安全構成威脅，具有危險性之螺絲起
    子2 支、小型美工刀1 支，以上開工具將裝置於路燈下，屬
    高雄市政府工務局養護大隊二股所管理持有之高壓水銀燈22
    0W密閉式防水型安定器1 個（價值新台幣五百元）拆下，竊
    取得手，嗣為巡邏行經該處之員警當場查獲，並扣得螺絲起
    子2 支及小型美工刀1 把。
二、案經高雄縣警察局三民第二分局報告臺灣高雄地方法院檢察
    署檢察官偵查起訴。
    理  由
一、本案被告甲○○所犯係死刑、無期徒刑、最輕本刑為3 年以
    上有期徒刑以外之罪，其於準備程序中就被訴事實為有罪之
    陳述，經法官告知簡式審判程序之旨，並聽取公訴人及被告
    之意見後，經本院裁定由受命法官獨任進行簡式審判程序，
    合先敘明。
二、訊據被告甲○○對前揭事實，於警詢、偵查中及本院審理時
    均坦承不諱（見警卷第2 頁、偵卷第6 頁、本院卷第25頁）
    ，復據證人即高雄市工務局養護大隊二股技工何金春於警詢
    中證稱：被告所竊路燈安定器係屬高雄市工務局養護大隊二
    股管理擁有，上開高壓水銀燈220W密閉式防水安定器價值新
    台幣（下同）五百元，係裝置於路燈基座內，該基座有上鎖
    等語明確（見警卷第5 頁），且自被告身上查扣螺絲起子2
    支、小型美工刀1 把足憑（見警卷第9 頁扣押物品目錄表）
    ，復有現場照片4 幀、贓物認領保管單1 紙在卷可按（見警
    卷第12頁、第11頁），是被告前開自白核與事實相符，應可
    採信。本件事證已臻明確，被告攜帶兇器竊盜犯行，洵堪認
    定。
三、按刑法第321 條第1 項第3 款之攜帶兇器竊盜罪，係以行為
    人攜帶兇器竊盜為其加重條件，此所謂兇器，其種類並無限
    制，凡客觀上足對人之生命、身體、安全構成威脅，具有危
    險性之兇器均屬之，有最高法院79年台上字第5253號判例要
    旨足參。查本件扣案之螺絲起子2 支、小型美工刀1 把，其
    鐵製部分質地堅硬，依社會一般觀念均認足以對人之生命、
    身體安全構成威脅，在客觀上顯然具有危險性，應屬兇器。
    故核被告所為，係犯刑法第321 條第1 項第3 款之攜帶兇器
    竊盜罪。爰審酌被告正值壯年，不思正途賺取所需，為一己
    貪念，竟竊取他人財物，影響社會良善風氣，惟念其犯後坦
    承犯行，其所竊得之物品價值尚微（僅五百元），且已歸還
    被害人，及其僅國小肄業，家境小康等一切情狀，量處如主
    文所示之刑，並諭知易科罰金之折算標準，以示懲儆。另查
    ，被告前未曾受有期徒刑以上刑之宣告，有臺灣高等法院被
    告前案紀錄表1 件在卷可稽（見本院卷第4 頁），茲念其僅
    未能完成國小學業，所受教育有限，致法紀觀念不足，而一
    時失慮以致誤罹刑章，其事後更已坦承犯行，所竊財物亦全
    數由被害人領回在案，諒經此起訴、審判程序，理當知所警
    惕，而無再犯之虞，遂認前開所宣告之刑以暫不執行為適當
    ，併依刑法第74條第1 項第1 款規諭知緩刑3 年。惟被告前
    揭所為雖未造成被害人鉅額損失，為促使其日後得以知曉尊
    重財產權之觀念，本院認除前開緩刑宣告外，另有賦予被告
    一定負擔之必要，故併予諭知被告應向台灣高雄地方法院檢
    察署指定之公益團體、地方自治團體或社區提供60小時之義
    務勞務，且依刑法第93條第1 項第2 款規定宣告在緩刑期內
    付保護管束，俾能由觀護人予以適當督促，並發揮附條件緩
    刑制度之立意及避免短期自由刑執行所肇致之弊端，以符合
    緩刑宣告之目的。另扣案之螺絲起子2 支、小型美工刀1 把
    ，均為被告所有，係供本案犯罪所用之物，業據被告供述在
    卷（見警卷第2 頁），應依刑法第38條第1 項第2 款規定，
    併予宣告沒收。
據上論斷，應依刑事訴訟法第273 條之1 第1 項、第299 條第1
項前段，刑法第321 條第1 項第3 款、第41條第1 項、第74條第
1項 第1 款、第2 項第5 款、第93條第1 項第2 款、第38條第1
項第2 款，判決如主文。
本案經檢察官董秀菁到庭執行職務。
中    華    民    國    95    年    12    月    18    日
                  刑事第八庭    法  官  賴文姍
以上正本證明與原本無異。
如不服本判決，應於收受送達後10日內向本院提出上訴書狀。
中    華    民    國    95    年    12    月    18    日
                                書記官  王高山
附錄本案論罪科刑法條：
中華民國刑法第321條
犯竊盜罪而有左列情形之一者，處 6 月以上、 5 年以下有期徒
刑：
  一、於夜間侵入住宅或有人居住之建築物、船艦或隱匿其內而
      犯之者。
  二、毀越門扇、牆垣或其他安全設備而犯之者。
  三、攜帶兇器而犯之者。
  四、結夥三人以上而犯之者。
  五、乘火災、水災或其他災害之際而犯之者。
  六、在車站或埠頭而犯之者。
前項之未遂犯罰之。


司法院資訊處製作；財團法人民間司法改革基金會備份。
